# 少数股东增资稀释股权

提问人：fangdaojun 时间：2017-04-13 11:46:30
举个简单的例子： 2010 年 1 月 1 月，A投资 100 万成立B公司，持股100%， 2013 年 1 月 1 日，B公司净资产 300 万（实收资本 100 万，未分配利润 200 万），同日，C对B增资 500 万，持股60%，A持股降为40%。1.按照新的持股比例确认本投资方应享有的原子公司因增资扩股而增加净资产的份额=500 40%=200 万； 2. 应结转持股比例下降部分所对应的长期股权投资原账面价值 =300 60%=180万；3.差额=200-180=20万计入投资收益。这个长投账面价值是指没有增资前A公司在B公司享有的净资产份额。还有另外一种计算方法可以验证：增资后按新股比享有的净资产份额-增资前享有的净资产份额的差计入当期损益，即：（300+500） 40%-300 100%=320-300=20万。两种方法的计算结果应该是一致的。

回答人：chenyiwei
“2.应结转持股比例下降部分所对应的长期股权投资原账面价值”应为100*60%=60万。所以应确认的投资收益是 140 万。所以调整后的长期股权投资帐面价值＝ 200 ＋（ 100 － 60 ）＋ 80 ＝ 320 万。